【裁判字號】    95,毒抗,145
【裁判日期】    950512
【裁判案由】    聲請觀察、勒戒
【裁判全文】
臺灣高等法院臺南分院刑事裁定
抗  告  人  甲○○
                    現另案臺灣臺南看守所羈押中
上列抗告人因聲請觀察、勒戒案件，不服臺灣臺南地方法院中華
民國95年3月23日裁定（95年度毒聲字第201號）提起抗告，本院
裁定如下：
    主  文
抗告駁回。
    理  由
一、本件抗告意旨略以：(一)抗告人係於94年8月8日因犯強盜案經
    警依現行犯逮捕，於派出所做完筆錄後移送管轄之嘉義巿警
    察局第二分局 (嘉義巿吳鳳南路367號)時坦承吸毒，並非如
    裁定書理由欄第4、5列所言。(二)抗告人於94年8月8日犯強盜
    案羈押於看守所至今已8個月餘，且於嘉義地方法院判刑15
    年，而觀察勒戒期為1-2月，在無具保長期羈押之情況下，
    是否還有勒戒之必要。因而提起本件抗告請求再行斟酌，撤
    銷原裁定等語。
二、按犯毒品危害防制條例第10條施用第一級毒品、第二級毒品
    之罪者，檢察官應聲請法院裁定，令被告或少年入勒戒處所
    觀察、勒戒，其期間不得逾二月，毒品危害防制條例第20條
    第1項規定甚明。查抗告人甲○○於民國94年8月8日上午11
    時30分許在嘉義市○區○○里○○街237號，以海洛因摻水
    置入注射針筒內注射之方式施用第一級毒品海洛因，已經抗
    告人於同日下午20時28分起之警詢坦白承認 (見警卷第2頁)
    ，於偵查中亦承認自年11月間起至94年8月8日止有施用第一
    級毒品海洛因 (見毒偵字第589號卷第10頁)，且採其尿液送
    驗結果呈「嗎啡陽性反應」，有長榮大學94年8月21日所出
    具之確認報告附卷可稽 (見警卷第9頁)，原審檢察官乃以抗
    告人有施用毒品之行為，聲請原審法院裁定命抗告人應觀察
    、勒戒。原審審核上情，認無不合，乃依原審檢察官之聲請
    ，裁定命抗告人應送勒戒處所觀察、勒戒。
三、抗告人雖以上開情詞置辯，惟查：
（一）查抗告人甲○○於警詢及偵查中均已承認有施用第一級毒
      品海洛因，且其尿液送驗結果呈「嗎啡陽性反應」，有長
      榮大學出具之確認報告可證，均已如前述，而原審裁定理
      由欄第4、5列所載，係指抗告人在嘉義巿吳鳳南路367號
      ，因行跡可疑為警查問。而抗告人自承，當時其係因強盜
      案在嘉義巿警察局第二分局 (按設於嘉義巿吳鳳南路367
      號)，因行跡可疑、精神恍惚、精神不振及手上有施打毒
      品之針孔痕跡，為警查問而查獲本件 (參見警卷第2頁筆
      錄)。即本件查獲地點為嘉義巿吳鳳南路367號即嘉義巿警
      察局第二分局內。原裁定係誤載為嘉義巿吳鳳南路367 號
      「前」，此之誤載，應予更正。但抗告人確有施用施用第
      一級毒品之事實，則原裁定准依原審檢察官之聲請，裁定
      命抗告人應送勒戒處所觀察、勒戒，即無不合。
（二）至於抗告人稱其因強盜案已羈押於看守所至今已8個月餘
      ，且經嘉義地方法院判刑15年，而觀察勒戒期為1-2月，
      在無具保長期羈押之情況下，是否還有勒戒之必要云云。
      查抗告人所稱情事，係屬日後「執行」觀察、勒戒有無必
      要之情形。而依上開毒品危害防制條例第20條第1項之規
      定，法院仍有依法予以裁定之必要，是抗告人此之主張亦
      不足採。
四、綜上，抗告人確有施用第一級毒品之事實，則原審法院依檢
    察官聲請，裁定將抗告人送勒戒處所觀察、勒戒，並無不合
    。抗告意旨指摘原裁定不當，為無理由，應駁回其抗告。
據上論斷，應依刑事訴訟法第412條，裁定如主文。
中    華    民    國    95    年    5     月    12    日
                  刑事第一庭    審判長法  官  黃崑宗
                                      法  官  田平安
                                      法  官  王明宏
以上正本證明與原本無異。
不得再抗告。
                                      書記官  黃全忠
中    華    民    國    95    年    5     月    16    日


司法院資訊處製作；財團法人民間司法改革基金會備份。
